【裁判字號】    94,易,1072
【裁判日期】    950124
【裁判案由】    竊盜
【裁判全文】
臺灣士林地方法院刑事判決              94年度易字第1072號
公  訴  人  臺灣士林地方法院檢察署檢察官
被      告  乙○○
上列被告因竊盜等案件，經檢察官提起公訴（94年度偵字第1198
0 號）及移送併辦（94年度偵字第12672 號），經本院訊問被告
後，被告為有罪之陳述，本院合議庭裁定認本件宜由受命法官獨
任進行簡式審判程序，並判決如下：
    主  文
乙○○連續攜帶兇器毀壞門扇竊盜，累犯，處有期徒刑壹年。扣
案之黃色鯉魚鉗壹支沒收。
    事  實
一、乙○○有多項違反麻醉藥品管理條例、竊盜前科，最近一次
    係於民國85年間因竊盜案件，經臺灣臺北地方法院以85年度
    訴字第1528號判處有期徒刑3 年及刑前強制工作3 年，經上
    訴撤回而確定；又因違反麻醉藥品管理條例案件，經臺灣桃
    園地方法院86年度易緝字第81號判處有期徒刑10月確定；再
    於86年間因違反槍砲彈藥刀械管制條例案件，經臺灣臺北地
    方法院86年度易字第4541號判處有期徒刑4 月確定，3 案合
    併接續執行，經假釋後，撤銷假釋執行殘刑，於94年7 月8
    日始縮刑期滿執行完畢。詎其仍不知悔改，因失業在家，缺
    錢花用，竟基於意圖為自己不法所有之概括犯意，於94年11
    月8 日凌晨1 時許，前往位在臺北市○○區○○街38號2 樓
    「煒特設計印刷公司」，手帶黑色手套，以自備之客觀上具
    有危險性可殺傷人命之兇器黃色鯉魚鉗，插入該公司大門喇
    叭鎖內破壞門鎖後，侵入煒特設計印刷公司，翻動辦公桌竊
    取煒特設計印刷公司所有之現金新臺幣（下同）2,000 元。
    復於得手後，發現同樓之「網際運通股份有限公司」之大門
    未上鎖，復開門進入竊取上開公司員工丁○○所有之國泰世
    華商業銀行金融卡、密碼單各1 份，得手後正欲逃逸，卻不
    意觸動大樓保全系統，經保全公司人員於94年11月8 日凌晨
    1 時30分許，會同員警到場，當場於臺北市○○區○○街38
    巷8 號5 樓逮捕乙○○，並扣得黃色鯉魚鉗1 支，並起出所
    竊得之現金2, 000元、國泰世華商業銀行金融卡、密碼單各
    1 份，始悉上情。
三、案經臺北市政府警察局大同分局報請臺灣士林地方法院檢察
    署檢察官偵查起訴。
    理  由
一、上開事實業據被告乙○○於本院審理時坦承不諱（本院卷第
    46至51頁審判筆錄參照），核與證人甲○○（偵字卷第1198
    0 第17至18頁警訊筆錄參照）、被害人丁○○（偵字卷第11
    980 號第19至21頁警訊筆錄參照）、張立國（偵字卷第1198
    0 號第22至23頁警訊筆錄參照）於警訊中所指訴情節均相符
    ，並有丁○○、甲○○領回查獲贓物所簽立之贓物認領保管
    收據各1 紙（偵字卷第11980 號第19至21頁警訊筆錄參照）
    在卷可稽，並有查獲贓物（偵字卷第11980 號第31至33頁警
    訊筆錄參照）、扣案之黃色鯉魚鉗1 個可佐，堪認被告之自
    白與事實相符，前開事實應可認定。本件事證已明，應依法
    論科。
二、按刑法第321 條第1 項第3 款之攜帶兇器竊盜罪，係以行為
    人攜帶兇器竊盜為其加重條件，此所謂兇器，其種類並無限
    制，凡客觀上足對人之生命、身體、安全構成威脅，具有危
    險性之兇器均屬之，且祇須行竊時攜帶此種具有危險性之兇
    器為已足，並不以攜帶之初有行兇之意圖為必要。螺絲起子
    為足以殺傷人生命、身體之器械，顯為具有危險性之兇器，
    最高法院79年臺上字第5253號判例可資參照。又按門鎖為安
    全設備之一種，毀壞門鎖行竊，自應論以刑法第321 條第1
    項第2 款之毀壞安全設備竊盜罪。惟此處所謂門鎖，係指附
    加於門上之鎖而言，至毀壞構成門之一部之鎖（如司畢靈鎖
    ），則應認為毀壞門扇，最高法院64年第4 次刑事庭會議決
    議（一）亦可資參照。本件被告持以作案之黃色鯉魚鉗1 支
    ，係金屬材質，質量甚重、頭部尖銳之物品，自足殺傷人命
    而為「兇器」自明，而本件被告侵入行竊所破壞之公司大門
    門鎖，乃係一般市面上之喇叭鎖，均係附著於大門成為門之
    一部分，破壞該門鎖，應認係破壞門扇之整體。是核被告乙○○竊盜煒特公司部分所為係犯刑法第321 條第1 項第2 、
    3 款之攜帶兇器毀壞門扇之加重竊盜罪，而竊盜網際運通公
    司部分係犯同條項第3 款之攜帶兇器竊盜罪。其先後2 次竊
    盜犯行，時間緊接，所犯罪名相同，顯係出於概括之犯意為
    之，為連續犯，依刑法第56條之規定論以之攜帶兇器毀壞門
    扇竊盜一罪，並依法加重其刑。又被告有事實欄所載之犯罪
    科刑執行紀錄，此有臺灣高等法院被告前案紀錄表附卷可按
    ，其受有期徒刑之執行完畢後，5 年以內再犯本件有期徒刑
    以上之罪，係屬累犯，應依刑法第47條之規定遞加重其刑。
    公訴意旨雖認被告所為尚該當加重竊盜罪之夜間侵入有人居
    住之建築物之加重要件，經查：由證人甲○○、丁○○於警
    訊中所證可知，本件系爭各公司夜間均無人值班看守，公司
    辦公室亦均無人居住，被告雖夜間潛入，自與該等要件不合
    ，公訴意旨容有未洽，然起訴法條並未變更，只應由本院加
    以更正說明。爰審酌被告前已有多次竊盜前科，甚且經強制
    工作，有臺灣高等法院被告全國前案紀錄表在卷可稽，顯然
    素行、品性均不佳，且身體健壯，卻不思從事正當工作謀生
    ，然犯後均能坦承犯行，態度甚佳，及其犯罪手段、犯罪時
    所受之刺激、生活狀況、智識程度等一切情狀，量處如主文
    所示之刑，以示警懲。扣案之黃色鯉魚鉗1 支係被告用以竊
    盜犯案所用之工具，且為被告所有，業據被告供明在卷，自
    應依刑法第38條第1 項第2 款宣告沒收。
三、併辦意旨略以：被告乙○○復基於意圖為自己不法所有之概
    括犯意，於94年12月5 日零時15分許，在臺北市○○區○○
    路5 段46號丙○○住處，以自備客觀上具有危險性之兇器之
    螺絲起子1 支，插入丙○○之大門門縫，企圖破壞門鎖進入
    竊盜，惟正於破壞之際，即被丙○○透過住處監視器發現而
    報警查獲，因而認被告乙○○另涉犯刑法第321 條第1 項第
    1 、2 、3 款之攜帶兇器、毀壞門扇、於夜間侵入有人居住
    之建築物之加重竊盜未遂罪，且與前開論罪科刑部分有裁判
    上一罪關係請求併審云云。然按：刑法上之未遂犯，必須已
    著手於犯罪行為之實行而不遂，始能成立，此在刑法第25條
    第1項 規定甚明，同法第321 條之竊盜罪，為第320 條之加
    重條文，自係以竊取他人之物為其犯罪行為之實行，至該條
    第1 項各款所列情形，不過為犯竊盜罪之加重條件，如僅著
    手於該項加重之行為而未著手搜取財物，仍不能以本條之竊
    盜未遂論。最高法院27年滬上字第54號判決、87年度臺上字
    第3902 號 判決及82年度第2 次刑事庭會議決議之研究報告
    可資參照。經查：本件被告乙○○於併案意旨所指時、地破
    壞門鎖開啟被害人丙○○住處大門之際，即遭逮獲等情，業
    具被告於警訊、偵查時供明在卷（併案卷第21至23頁警訊筆
    錄、第66 至67 頁偵訊筆錄參照），核與被害人丙○○於警
    訊中所指述之情節相符（併案卷第25至26頁警訊筆錄），應
    可認定（併案意旨及公訴檢察官到庭陳述，亦認被告係正要
    進入住宅行竊之際遭逮獲無疑）。是被告乙○○顯然僅著於
    攜帶兇器、毀壞門扇加重條件之實行，而尚未進入屋內開始
    搜取財物，衡諸首揭說明，其竊盜行為應認為尚未達著手階
    段，而僅止於預備而已。而加重竊盜罪並無處罰預備犯之規
    定，自不能以加重竊盜罪相繩（至被告是否另構成毀損罪，
    要屬另一問題），本件併案部分，所涉罪名既與本案起訴部
    分不同，即難認有何連續犯裁判上一罪之關係，自應退由檢
    察官另案偵處，併此敘明。
四、據上論斷，應依刑事訴訟法第273 條之1 第1 項、第299 條
    第1 項前段，刑法第56條、第321 條第1 項第2 款、第3 款
    、第47條、第38條第1 項第2 款，判決如主文。
本案經檢察官盧美如到庭執行職務。
中    華    民    國    95    年    1     月    24    日
                  刑事第三庭法  官  王沛雷
以上正本證明與原本無異。
如不服本判決應於送達後10日內，向本院提出上訴狀。
                            書記官  蘇彥宇
中    華    民    國    95    年    2     月    6     日
附錄本判決論罪科刑依據之法條：
中華民國刑法第321條第1項第2、3款：
犯竊盜罪而有左列情形之一者，處六月以上、五年以下有期徒刑
：
二  毀越門扇、牆垣或其他安全設備而犯之者。
三  攜帶兇器而犯之者。


司法院資訊處製作；財團法人民間司法改革基金會備份。
